{"present": {"1 Singular": {"Affirmative": "fillim", "Question": "an bhfillim?", "Negative": "n\u00ed fhillim"}, "2 Singular": {"Affirmative": "filleann t\u00fa", "Question": "an bhfilleann t\u00fa?", "Negative": "n\u00ed fhilleann t\u00fa"}, "3 Singular": {"Male": {"Affirmative": "filleann s\u00e9", "Question": "an bhfilleann s\u00e9?", "Negative": "n\u00ed fhilleann s\u00e9"}, "Female": {"Affirmative": "filleann s\u00ed", "Question": "an bhfilleann s\u00ed?", "Negative": "n\u00ed fhilleann s\u00ed"}}, "1 Plural": {"Compressed": {"Affirmative": "fillimid", "Question": "an bhfillimid?", "Negative": "n\u00ed fhillimid"}, "Extended": {"Affirmative": "filleann muid", "Question": "an bhfilleann muid?", "Negative": "n\u00ed fhilleann muid"}}, "2 Plural": {"Affirmative": "filleann sibh", "Question": "an bhfilleann sibh?", "Negative": "n\u00ed fhilleann sibh"}, "3 Plural": {"Affirmative": "filleann siad", "Question": "an bhfilleann siad?", "Negative": "n\u00ed fhilleann siad"}, "Passive": {"Affirmative": "filltear", "Question": "an bhfilltear?", "Negative": "n\u00ed fhilltear"}}, "future": {"1 Singular": {"Affirmative": "fillfidh m\u00e9", "Question": "an bhfillfidh m\u00e9?", "Negative": "n\u00ed fhillfidh m\u00e9"}, "2 Singular": {"Affirmative": "fillfidh t\u00fa", "Question": "an bhfillfidh t\u00fa?", "Negative": "n\u00ed fhillfidh t\u00fa"}, "3 Singular": {"Male": {"Affirmative": "fillfidh s\u00e9", "Question": "an bhfillfidh s\u00e9?", "Negative": "n\u00ed fhillfidh s\u00e9"}, "Female": {"Affirmative": "fillfidh s\u00ed", "Question": "an bhfillfidh s\u00ed?", "Negative": "n\u00ed fhillfidh s\u00ed"}}, "1 Plural": {"Compressed": {"Affirmative": "fillfimid", "Question": "an bhfillfimid?", "Negative": "n\u00ed fhillfimid"}, "Extended": {"Affirmative": "fillfidh muid", "Question": "an bhfillfidh muid?", "Negative": "n\u00ed fhillfidh muid"}}, "2 Plural": {"Affirmative": "fillfidh sibh", "Question": "an bhfillfidh sibh?", "Negative": "n\u00ed fhillfidh sibh"}, "3 Plural": {"Affirmative": "fillfidh siad", "Question": "an bhfillfidh siad?", "Negative": "n\u00ed fhillfidh siad"}, "Passive": {"Affirmative": "fillfear", "Question": "an bhfillfear?", "Negative": "n\u00ed fhillfear"}}, "past": {"1 Singular": {"Affirmative": "d'fhill m\u00e9", "Question": "ar fhill m\u00e9?", "Negative": "n\u00edor fhill m\u00e9"}, "2 Singular": {"Affirmative": "d'fhill t\u00fa", "Question": "ar fhill t\u00fa?", "Negative": "n\u00edor fhill t\u00fa"}, "3 Singular": {"Male": {"Affirmative": "d'fhill s\u00e9", "Question": "ar fhill s\u00e9?", "Negative": "n\u00edor fhill s\u00e9"}, "Female": {"Affirmative": "d'fhill s\u00ed", "Question": "ar fhill s\u00ed?", "Negative": "n\u00edor fhill s\u00ed"}}, "1 Plural": {"Compressed": {"Affirmative": "d'fhilleamar", "Question": "ar fhilleamar?", "Negative": "n\u00edor fhilleamar"}, "Extended": {"Affirmative": "d'fhill muid", "Question": "ar fhill muid?", "Negative": "n\u00edor fhill muid"}}, "2 Plural": {"Affirmative": "d'fhill sibh", "Question": "ar fhill sibh?", "Negative": "n\u00edor fhill sibh"}, "3 Plural": {"Compressed": {"Affirmative": "d'fhill siad", "Question": "ar fhill siad?", "Negative": "n\u00edor fhill siad"}, "Extended": {"Affirmative": "d'fhilleadar", "Question": "ar fhilleadar?", "Negative": "n\u00edor fhilleadar"}}, "Passive": {"Affirmative": "filleadh", "Question": "ar filleadh?", "Negative": "n\u00edor filleadh"}}, "condi": {"1 Singular": {"Affirmative": "d'fhillfinn", "Question": "an bhfillfinn?", "Negative": "n\u00ed fhillfinn"}, "2 Singular": {"Affirmative": "d'fhillfe\u00e1", "Question": "an bhfillfe\u00e1?", "Negative": "n\u00ed fhillfe\u00e1"}, "3 Singular": {"Male": {"Affirmative": "d'fhillfeadh s\u00e9", "Question": "an bhfillfeadh s\u00e9?", "Negative": "n\u00ed fhillfeadh s\u00e9"}, "Female": {"Affirmative": "d'fhillfeadh s\u00ed", "Question": "an bhfillfeadh s\u00ed?", "Negative": "n\u00ed fhillfeadh s\u00ed"}}, "1 Plural": {"Compressed": {"Affirmative": "d'fhillfimis", "Question": "an bhfillfimis?", "Negative": "n\u00ed fhillfimis"}, "Extended": {"Affirmative": "d'fhillfeadh muid", "Question": "an bhfillfeadh muid?", "Negative": "n\u00ed fhillfeadh muid"}}, "2 Plural": {"Affirmative": "d'fhillfeadh sibh", "Question": "an bhfillfeadh sibh?", "Negative": "n\u00ed fhillfeadh sibh"}, "3 Plural": {"Compressed": {"Affirmative": "d'fhillfid\u00eds", "Question": "an bhfillfid\u00eds?", "Negative": "n\u00ed fhillfid\u00eds"}, "Extended": {"Affirmative": "d'fhillfeadh siad", "Question": "an bhfillfeadh siad?", "Negative": "n\u00ed fhillfeadh siad"}}, "Passive": {"Affirmative": "d'fhillf\u00ed", "Question": "an bhfillf\u00ed?", "Negative": "n\u00ed fhillf\u00ed"}}, "imper": {"1 Singular": {"Affirmative": "fillim!", "Negative": "n\u00e1 fillim!"}, "2 Singular": {"Affirmative": "fill!", "Negative": "n\u00e1 fill!"}, "3 Singular": {"Male": {"Affirmative": "filleadh s\u00e9!", "Negative": "n\u00e1 filleadh s\u00e9!"}, "Female": {"Affirmative": "filleadh s\u00ed!", "Negative": "n\u00e1 filleadh s\u00ed!"}}, "1 Plural": {"Compressed": {"Affirmative": "fillimis!", "Negative": "n\u00e1 fillimis!"}, "Extended": {"Affirmative": "filleadh muid!", "Negative": "n\u00e1 filleadh muid!"}}, "2 Plural": {"Affirmative": "fillig\u00ed!", "Negative": "n\u00e1 fillig\u00ed!"}, "3 Plural": {"Compressed": {"Affirmative": "fillid\u00eds!", "Negative": "n\u00e1 fillid\u00eds!"}, "Extended": {"Affirmative": "filleadh siad!", "Negative": "n\u00e1 filleadh siad!"}}, "Passive": {"Affirmative": "filltear!", "Negative": "n\u00e1 filltear!"}}, "pastConti": {"1 Singular": {"Affirmative": "d'fhillinn", "Question": "an bhfillinn?", "Negative": "n\u00ed fhillinn"}, "2 Singular": {"Affirmative": "d'fhillte\u00e1", "Question": "an bhfillte\u00e1?", "Negative": "n\u00ed fhillte\u00e1"}, "3 Singular": {"Male": {"Affirmative": "d'fhilleadh s\u00e9", "Question": "an bhfilleadh s\u00e9?", "Negative": "n\u00ed fhilleadh s\u00e9"}, "Female": {"Affirmative": "d'fhilleadh s\u00ed", "Question": "an bhfilleadh s\u00ed?", "Negative": "n\u00ed fhilleadh s\u00ed"}}, "1 Plural": {"Compressed": {"Affirmative": "d'fhillimis", "Question": "an bhfillimis?", "Negative": "n\u00ed fhillimis"}, "Extended": {"Affirmative": "d'fhilleadh muid", "Question": "an bhfilleadh muid?", "Negative": "n\u00ed fhilleadh muid"}}, "2 Plural": {"Affirmative": "d'fhilleadh sibh", "Question": "an bhfilleadh sibh?", "Negative": "n\u00ed fhilleadh sibh"}, "3 Plural": {"Compressed": {"Affirmative": "d'fhillid\u00eds", "Question": "an bhfillid\u00eds?", "Negative": "n\u00ed fhillid\u00eds"}, "Extended": {"Affirmative": "d'fhilleadh siad", "Question": "an bhfilleadh siad?", "Negative": "n\u00ed fhilleadh siad"}}, "Passive": {"Affirmative": "d'fhillt\u00ed", "Question": "an bhfillt\u00ed?", "Negative": "n\u00ed fhillt\u00ed"}}, "subj": {"1 Singular": {"Affirmative": "go bhfille m\u00e9", "Negative": "n\u00e1r fhille m\u00e9"}, "2 Singular": {"Affirmative": "go bhfille t\u00fa", "Negative": "n\u00e1r fhille t\u00fa"}, "3 Singular": {"Male": {"Affirmative": "go bhfille s\u00e9", "Negative": "n\u00e1r fhille s\u00e9"}, "Female": {"Affirmative": "go bhfille s\u00ed", "Negative": "n\u00e1r fhille s\u00ed"}}, "1 Plural": {"Compressed": {"Affirmative": "go bhfillimid", "Negative": "n\u00e1r fhillimid"}, "Extended": {"Affirmative": "go bhfille muid", "Negative": "n\u00e1r fhille muid"}}, "2 Plural": {"Affirmative": "go bhfille sibh", "Negative": "n\u00e1r fhille sibh"}, "3 Plural": {"Affirmative": "go bhfille siad", "Negative": "n\u00e1r fhille siad"}, "Passive": {"Affirmative": "go bhfilltear", "Negative": "n\u00e1r fhilltear"}}, "verbal noun": "filleadh", "verbal adjective": "fillte"}